** sch_path: /foss/designs/PhaseInterpolator/2to4/tb_2to4.sch
**.subckt tb_2to4
x1 vdd vin1 vc vin2 GND v90 v180 v270 v0 2to4
Vdd1 vdd GND 1.2
VIN1 vin1 GND PULSE(0 1.2 0 10p 10p 240p 500p)
VIN2 vin2 GND PULSE(0 1.2 250p 10p 10p 240p 500p)
Vdd4 vc GND 0.9
x3 v0 v180 v90 v270 vss vss vdd vdd vdd vdd vss vss vss vss vout vdd GND 8xPI
Vdd3 vss GND 0
**** begin user architecture code


.save v(vin1) v(v0) v(v90) v(v270) v(v180) v(vin2) v(vout)

.tran 5p 3n
.save all

.control
run
set color0=white
write tran_logic.raw

* --- MEDICIONES DE FASE Y RETARDO (Usando v90) ---
* Periodo Entrada (Ref)
*meas tran T_p90 TRIG v(vin1) VAL=0.6 RISE=3 TARG v(vin1) VAL=0.6 RISE=4

* Retardo (Entrada vs v90)
*meas tran T_d90 TRIG v(vin1) VAL=0.6 RISE=3 TARG v(v90) VAL=0.6 RISE=3

* Calculo Fase
*let Phase_D90= (T_d90 / T_p90) * 360

*print T_p90
*print T_d90
*print Phase_D90


* --- DUTY CYCLE (Usando v90) ---
* Periodo Salida
*meas tran T_pe90 TRIG v(v90) VAL=0.6 RISE=2 TARG v(v90) VAL=0.6 RISE=3

* Tiempo en ALTO (Ton)
* Desde que sube (RISE=2) hasta que baja (FALL=2)
*meas tran T_h90 TRIG v(v90) VAL=0.6 RISE=2 TARG v(v90) VAL=0.6 FALL=2

* Tiempo en BAJO (Toff)
* Desde que baja (FALL=2) hasta que sube de nuevo (RISE=3)
*meas tran T_l90 TRIG v(v90) VAL=0.6 FALL=2 TARG v(v90) VAL=0.6 RISE=3

*let Duty_H90 = (T_h90 / T_pe90) * 100
*let Duty_L90 = (T_l90 / T_pe90) * 100

*print Duty_H90
*print Duty_L90

meas tran SKEW0_90 TRIG v(v0) VAL=0.6 RISE=3 TARG v(v90) VAL=0.6 RISE=4
meas tran SKEW90_180 TRIG v(v90) VAL=0.6 RISE=3 TARG v(v180) VAL=0.6 RISE=3
meas tran SKEW180_270 TRIG v(v180) VAL=0.6 RISE=3 TARG v(v270) VAL=0.6 RISE=3
meas tran SKEW270_0 TRIG v(v270) VAL=0.6 RISE=3 TARG v(v0) VAL=0.6 RISE=3

meas tran T90 TRIG v(v90) VAL=0.6 RISE=3 TARG v(v90) VAL=0.6 RISE=4
meas tran T180 TRIG v(v180) VAL=0.6 RISE=3 TARG v(v180) VAL=0.6 RISE=4
meas tran T270 TRIG v(v270) VAL=0.6 RISE=3 TARG v(v270) VAL=0.6 RISE=4
meas tran T0 TRIG v(v0) VAL=0.6 RISE=3 TARG v(v0) VAL=0.6 RISE=4

let phase0_90 = (SKEW0_90 / 500p) * 360
let phase90_180 = (SKEW90_180 / 500p) * 360
let phase180_270 = (SKEW180_270 / 500p) * 360
let phase270_0 = (SKEW270_0 / 500p) * 360


meas tran PW0 TRIG v(v0) VAL=0.6 RISE=3 TARG v(v0) VAL=0.6 FALL=4
meas tran PW90 TRIG v(v90) VAL=0.6 RISE=3 TARG v(v90) VAL=0.6 FALL=3
meas tran PW180 TRIG v(v180) VAL=0.6 RISE=3 TARG v(v180) VAL=0.6 FALL=4
meas tran PW270 TRIG v(v270) VAL=0.6 RISE=3 TARG v(v270) VAL=0.6 FALL=3

print SKEW0_90 SKEW90_180 SKEW180_270 SKEW270_0 phase0_90 phase90_180 phase180_270 phase270_0 PW0 PW90 PW180 PW270

.endc



.lib cornerMOSlv.lib mos_tt
*.include /foss/pdks/ihp-sg13g2/libs.ref/sg13g2_stdcell/spice/sg13g2_stdcell.spice


**** end user architecture code
**.ends

* expanding   symbol:  2to4.sym # of pins=9
** sym_path: /foss/designs/PhaseInterpolator/2to4/2to4.sym
** sch_path: /foss/designs/PhaseInterpolator/2to4/2to4.sch
.subckt 2to4 VDD VINI VCONT VINIB VSS VQ VIB VQB VI
*.ipin VCONT
*.ipin VINI
*.opin VIB
*.opin VQ
*.ipin VINIB
*.opin VI
*.opin VQB
*.iopin VDD
*.iopin VSS
x1 VDD VQB VQ VCONT net5 net3 VSS dcvsl_variable
x2 VDD VIB net1 VSS buff_PI_d16
x3 VDD VI net2 VSS buff_PI_d16
x4 VDD net1 VINI VSS inv_PI
x5 VDD net2 VINIB VSS inv_PI
x6 VDD net3 net4 VSS buff_PI_d16
x7 VDD net4 VINIB VSS inv_PI
x8 VDD net5 net6 VSS buff_PI_d16
x9 VDD net6 VINI VSS inv_PI
.ends


* expanding   symbol:  /foss/designs/PhaseInterpolator/8xPI/8xPI.sym # of pins=9
** sym_path: /foss/designs/PhaseInterpolator/8xPI/8xPI.sym
** sch_path: /foss/designs/PhaseInterpolator/8xPI/8xPI.sch
.subckt 8xPI VINI VINIB VINQ VINQB VS[1] VS[0] VST[7] VST[6] VST[5] VST[4] VST[3] VST[2] VST[1] VST[0] VOUT VDD VSS
*.ipin VINI
*.ipin VINQ
*.ipin VINIB
*.ipin VINQB
*.iopin VDD
*.iopin VSS
*.opin VOUT
*.ipin VS[1],VS[0]
*.ipin VST[7],VST[6],VST[5],VST[4],VST[3],VST[2],VST[1],VST[0]
x1[7] VINI VINIB VDD net1 VS[1] VS[0] VINQ VSS VINQB VST[7] MUX_4_1
x1[6] VINI VINIB VDD net1 VS[1] VS[0] VINQ VSS VINQB VST[6] MUX_4_1
x1[5] VINI VINIB VDD net1 VS[1] VS[0] VINQ VSS VINQB VST[5] MUX_4_1
x1[4] VINI VINIB VDD net1 VS[1] VS[0] VINQ VSS VINQB VST[4] MUX_4_1
x1[3] VINI VINIB VDD net1 VS[1] VS[0] VINQ VSS VINQB VST[3] MUX_4_1
x1[2] VINI VINIB VDD net1 VS[1] VS[0] VINQ VSS VINQB VST[2] MUX_4_1
x1[1] VINI VINIB VDD net1 VS[1] VS[0] VINQ VSS VINQB VST[1] MUX_4_1
x1[0] VINI VINIB VDD net1 VS[1] VS[0] VINQ VSS VINQB VST[0] MUX_4_1
x2 VDD net2 net1 VSS inv_PI
x1 VDD VOUT net2 VSS buff_PI_d16
.ends


* expanding   symbol:  dcvsl_variable.sym # of pins=7
** sym_path: /foss/designs/PhaseInterpolator/2to4/dcvsl_variable.sym
** sch_path: /foss/designs/PhaseInterpolator/2to4/dcvsl_variable.sch
.subckt dcvsl_variable VDD VOUTN VOUTP CTRL CLKN CLKP VSS
*.opin VOUTP
*.opin VOUTN
*.iopin VDD
*.ipin CLKN
*.ipin CLKP
*.ipin CTRL
*.iopin VSS
x2 VDD VOUTP VOUTDP VSS buff_PI_d16
x3 VDD VOUTN VOUTDN VSS buff_PI_d16
x1 CTRL VOUTDN VOUTDP VDD 2to4_decap
x4 VDD VOUTDN VOUTDP CTRL CLKN CLKP VSS 2to4_psdiff
.ends


* expanding   symbol:  /foss/designs/PhaseInterpolator/Custom_std_cells/buff_PI_d16.sym # of pins=4
** sym_path: /foss/designs/PhaseInterpolator/Custom_std_cells/buff_PI_d16.sym
** sch_path: /foss/designs/PhaseInterpolator/Custom_std_cells/buff_PI_d16.sch
.subckt buff_PI_d16 VDD VOUT VIN VSS
*.ipin VIN
*.opin VOUT
*.iopin VDD
*.iopin VSS
x7 VDD net1 VIN VSS inv_PI_d2
x8 VDD net2 net1 VSS inv_PI_d4
x9 VDD net3 net2 VSS inv_PI_d8
x10 VDD VOUT net3 VSS inv_PI_d16
.ends


* expanding   symbol:  /foss/designs/PhaseInterpolator/Custom_std_cells/inv_PI.sym # of pins=4
** sym_path: /foss/designs/PhaseInterpolator/Custom_std_cells/inv_PI.sym
** sch_path: /foss/designs/PhaseInterpolator/Custom_std_cells/inv_PI.sch
.subckt inv_PI VDD VOUT VIN VSS
*.iopin VDD
*.iopin VSS
*.opin VOUT
*.ipin VIN
XM2 VOUT VIN VDD VDD sg13_lv_pmos w=0.45u l=0.13u ng=3 m=1
XM1 VOUT VIN VSS VSS sg13_lv_nmos w=0.3u l=0.13u ng=2 m=1
.ends


* expanding   symbol:  /foss/designs/PhaseInterpolator/Custom_std_cells/MUX_4_1.sym # of pins=9
** sym_path: /foss/designs/PhaseInterpolator/Custom_std_cells/MUX_4_1.sym
** sch_path: /foss/designs/PhaseInterpolator/Custom_std_cells/MUX_4_1.sch
.subckt MUX_4_1 VINA VINB VDD VOUT VS[1] VS[0] VINC VSS VIND VST
*.opin VOUT
*.iopin VDD
*.iopin VSS
*.ipin VINA
*.ipin VINB
*.ipin VINC
*.ipin VIND
*.ipin VS[1],VS[0]
*.ipin VST
x3 VDD VINC net2 VS[1] VIND VSS MUX_2_1
x4 VDD VINA net1 VS[0] VINB VSS MUX_2_1
x5 VDD net1 VOUT VST net2 VSS MUX_2_1
.ends


* expanding   symbol:  2to4_decap.sym # of pins=4
** sym_path: /foss/designs/PhaseInterpolator/2to4/2to4_decap.sym
** sch_path: /foss/designs/PhaseInterpolator/2to4/2to4_decap.sch
.subckt 2to4_decap CTRL VOUTDN VOUTDP VDD
*.ipin CTRL
*.ipin VDD
*.ipin VOUTDN
*.ipin VOUTDP
XM10 CTRL VOUTDP CTRL VDD sg13_lv_pmos w=1u l=0.13u ng=1 m=36
XM9 CTRL VOUTDN CTRL VDD sg13_lv_pmos w=1u l=0.13u ng=1 m=36
.ends


* expanding   symbol:  2to4_psdiff.sym # of pins=7
** sym_path: /foss/designs/PhaseInterpolator/2to4/2to4_psdiff.sym
** sch_path: /foss/designs/PhaseInterpolator/2to4/2to4_psdiff.sch
.subckt 2to4_psdiff VDD VOUTDN VOUTDP CTRL CLKN CLKP VSS
*.iopin VSS
*.ipin CLKP
*.ipin CLKN
*.iopin VDD
*.ipin CTRL
*.opin VOUTDN
*.opin VOUTDP
XM1 VOUTDN CLKP VSS VSS sg13_lv_nmos w=0.15u l=0.13u ng=1 m=33
XM2 VOUTDP CLKN VSS VSS sg13_lv_nmos w=0.15u l=0.13u ng=1 m=33
XM3 net1 CTRL VOUTDN VSS sg13_lv_nmos w=0.15u l=0.13u ng=1 m=2
XM4 net2 CTRL VOUTDP VSS sg13_lv_nmos w=0.15u l=0.13u ng=1 m=2
XM6 VOUTDP net1 VDD VDD sg13_lv_pmos w=0.15u l=0.13u ng=1 m=10
XM5 VOUTDN net2 VDD VDD sg13_lv_pmos w=0.15u l=0.13u ng=1 m=10
XM7 VOUTDN VSS VDD VDD sg13_lv_pmos w=0.15u l=0.13u ng=1 m=20
XM8 VOUTDP VSS VDD VDD sg13_lv_pmos w=0.15u l=0.13u ng=1 m=20
.ends


* expanding   symbol:  /foss/designs/PhaseInterpolator/Custom_std_cells/inv_PI_d2.sym # of pins=4
** sym_path: /foss/designs/PhaseInterpolator/Custom_std_cells/inv_PI_d2.sym
** sch_path: /foss/designs/PhaseInterpolator/Custom_std_cells/inv_PI_d2.sch
.subckt inv_PI_d2 VDD VOUT VIN VSS
*.ipin VIN
*.opin VOUT
*.iopin VDD
*.iopin VSS
x1[1] VDD VOUT VIN VSS inv_PI
x1[0] VDD VOUT VIN VSS inv_PI
.ends


* expanding   symbol:  /foss/designs/PhaseInterpolator/Custom_std_cells/inv_PI_d4.sym # of pins=4
** sym_path: /foss/designs/PhaseInterpolator/Custom_std_cells/inv_PI_d4.sym
** sch_path: /foss/designs/PhaseInterpolator/Custom_std_cells/inv_PI_d4.sch
.subckt inv_PI_d4 VDD VOUT VIN VSS
*.ipin VIN
*.opin VOUT
*.iopin VDD
*.iopin VSS
x1[1] VDD VOUT VIN VSS inv_PI_d2
x1[0] VDD VOUT VIN VSS inv_PI_d2
.ends


* expanding   symbol:  /foss/designs/PhaseInterpolator/Custom_std_cells/inv_PI_d8.sym # of pins=4
** sym_path: /foss/designs/PhaseInterpolator/Custom_std_cells/inv_PI_d8.sym
** sch_path: /foss/designs/PhaseInterpolator/Custom_std_cells/inv_PI_d8.sch
.subckt inv_PI_d8 VDD VOUT VIN VSS
*.ipin VIN
*.opin VOUT
*.iopin VDD
*.iopin VSS
x1[1] VDD VOUT VIN VSS inv_PI_d4
x1[0] VDD VOUT VIN VSS inv_PI_d4
.ends


* expanding   symbol:  /foss/designs/PhaseInterpolator/Custom_std_cells/inv_PI_d16.sym # of pins=4
** sym_path: /foss/designs/PhaseInterpolator/Custom_std_cells/inv_PI_d16.sym
** sch_path: /foss/designs/PhaseInterpolator/Custom_std_cells/inv_PI_d16.sch
.subckt inv_PI_d16 VDD VOUT VIN VSS
*.ipin VIN
*.opin VOUT
*.iopin VDD
*.iopin VSS
x1[1] VDD VOUT VIN VSS inv_PI_d8
x1[0] VDD VOUT VIN VSS inv_PI_d8
.ends


* expanding   symbol:  /foss/designs/PhaseInterpolator/Custom_std_cells/MUX_2_1.sym # of pins=6
** sym_path: /foss/designs/PhaseInterpolator/Custom_std_cells/MUX_2_1.sym
** sch_path: /foss/designs/PhaseInterpolator/Custom_std_cells/MUX_2_1.sch
.subckt MUX_2_1 VDD VINA VOUT VS VINB VSS
*.opin VOUT
*.ipin VINA
*.ipin VINB
*.ipin VS
*.iopin VDD
*.iopin VSS
x1 VOUT net1 VS net2 VDD VSS tg_custom
x2 VOUT VS net1 net3 VDD VSS tg_custom
x3 VDD net1 VS VSS inv
x4 VDD net2 VINA VSS inv_PI
x5 VDD net3 VINB VSS inv_PI
x6[3] VOUT VSS VDD net2 VDD VSS tg_custom
x6[2] VOUT VSS VDD net2 VDD VSS tg_custom
x6[1] VOUT VSS VDD net2 VDD VSS tg_custom
x6[0] VOUT VSS VDD net2 VDD VSS tg_custom
x7[3] VOUT VSS VDD net3 VDD VSS tg_custom
x7[2] VOUT VSS VDD net3 VDD VSS tg_custom
x7[1] VOUT VSS VDD net3 VDD VSS tg_custom
x7[0] VOUT VSS VDD net3 VDD VSS tg_custom
.ends


* expanding   symbol:  /foss/designs/PhaseInterpolator/Custom_std_cells/tg_custom.sym # of pins=6
** sym_path: /foss/designs/PhaseInterpolator/Custom_std_cells/tg_custom.sym
** sch_path: /foss/designs/PhaseInterpolator/Custom_std_cells/tg_custom.sch
.subckt tg_custom VOUT VSN VSP VIN VBP VBN
*.iopin VIN
*.iopin VSN
*.iopin VOUT
*.iopin VSP
*.iopin VBN
*.iopin VBP
XM1 VOUT VSN VIN VBN sg13_lv_nmos w=0.15u l=0.13u ng=1 m=1
XM2 VOUT VSP VIN VBP sg13_lv_pmos w=0.3u l=0.13u ng=2 m=1
.ends


* expanding   symbol:  /foss/designs/PhaseInterpolator/Custom_std_cells/inv.sym # of pins=4
** sym_path: /foss/designs/PhaseInterpolator/Custom_std_cells/inv.sym
** sch_path: /foss/designs/PhaseInterpolator/Custom_std_cells/inv.sch
.subckt inv VDD VOUT VIN VSS
*.iopin VDD
*.iopin VSS
*.opin VOUT
*.ipin VIN
XM2 VOUT VIN VDD VDD sg13_lv_pmos w=0.15u l=0.13u ng=1 m=1
XM1 VOUT VIN VSS VSS sg13_lv_nmos w=0.15u l=0.13u ng=1 m=1
.ends

.GLOBAL GND
.end
